臺灣高等法院高雄分院刑事判決　　　96年度上更(一)字第29號
上　訴　人　臺灣高雄地方法院檢察署檢察官
被　　　告　甲○○
　　　　　　　　　　（現另案在屏東監獄執行中）
指定辯護人　本院公設辯護人　丁○○
上列上訴人因被告殺人未遂等案件，不服臺灣高雄地方法院92年
度訴字第1502號中華民國93年1 月20日第一審判決（起訴案號：
臺灣高雄地方法院檢察署91年度偵字第20975 號、第24347 號）
，提起上訴，判決後經最高法院發回更審，本院判決如下：
      主  文
原判決關於甲○○部分撤銷。
甲○○共同未經許可，持有可發射子彈具有殺傷力之改造手槍，
處有期徒刑壹年陸月，併科罰金新臺幣伍萬元，罰金如易服勞役
，以新臺幣玖佰元即銀元參佰元折算壹日。
扣案之改造半自動手槍壹支、子彈壹顆及刀鞘壹個，均沒收。
      事  實
一、甲○○於民國（下同）83年間，曾因違反麻醉藥品管理條例
    案件，分別經本院、最高法院，以84年度上訴字第2419號、
    85年度臺上字第2724號，判處有期徒刑8 月、6 年4 月確定
    ；又於85年間，因違反麻醉藥品管理條例案件，經原審法院
    以85年度易字第5739號判處有期徒刑3 月確定，上開3 罪經
    接續執行，於89年4 月21日假釋出獄（假釋期間至92年8 月
    24日期滿，不構成累犯）。詎仍不知悔改，因其友人乙○○
    （原審法院通緝中）於91年9 月9 日0 時30分許，在高雄巿
    新興區○○○路47號之「寶貝熊電子遊藝場」前與戊○○發
    生口角，乃心有不甘，而思教訓戊○○以為報復。遂返回其
    位於高雄市旗津區○○○路810 號5 樓住處，拿取其友人「
    魏佳宏」於90年11月某日，寄藏於乙○○上開住處之具有殺
    傷力仿ＢＥＲＥＴＴＡ廠八五型半自動手槍製造之金屬玩具
    手槍換裝土造金屬槍管改造而成之改造手槍1 支，及具有殺
    傷力之由玩具金屬彈殼加裝直徑7.7 ＭＭ土造金屬彈頭改造
    而成之改造子彈3 顆（其中1 顆無法擊發，不具殺傷力），
    於同日上午2 時30分許即持上開槍、彈返回「寶貝熊電子遊
    藝場」，見甲○○亦在該遊藝場門口，即與甲○○及其他約
    4 名姓名、年藉不詳之成年男子，共同基於持有上開槍、彈
    及其他刀械、鐵器或徒手以相互利用來傷害人之身體之犯意
    聯絡，推由甲○○手持其所有形狀類似小型武士刀之不明刀
    械1 把（下稱刀械，未經扣案，無法認定是否為槍砲彈藥刀
    械管制條例所列之管制刀械），頭戴安全帽先進入遊藝場內
    ，喝令戊○○走到遊藝場外，戊○○行至門口處，見外面多
    人聚集來勢洶洶之樣，認為情事不妙拒絕出去，而與甲○○
    發生拉扯、推打，甲○○即以上開刀械朝戊○○之左手臂砍
    去，砍中戊○○之左手臂，戊○○受傷而欲往外奔跑時，上
    開約4 名不詳姓名之成年男子乃分持安全帽、「禁止停車」
    鐵架等物蜂擁而上，毆打戊○○，並共同將戊○○壓制在遊
    藝機檯上，乙○○即持上開改造槍、彈朝戊○○右手臂射擊
    1 發；嗣經戊○○之朋友王紹綱上前阻止並搶下乙○○所持
    之改造手槍及其他尚未射擊之子彈2 顆（其中1 顆並無殺傷
    力）。戊○○趁隙逃離現場至高雄醫學大學附設中和紀念醫
    院救醫。乙○○、甲○○及其他約4 名不詳姓名成年男子等
    人則於警察獲報趕至現場前即逃逸四散。戊○○因上述攻擊
    而受有右上臂開放性骨折併異物留滯、左前臂割傷併伸指肌
    腱斷裂、頭皮、背部裂傷等傷害。嗣經警於現場扣得上開改
    造手槍1 枝、子彈2 顆（其中1 顆並無殺傷力）、彈殼1 個
    、刀鞘1 個。乙○○、甲○○嗣於同年9 月18日21時許，警
    方查知渠等犯案前，主動向高雄巿政府警察局新興分局自首
    而接受裁判，始悉上情。
二、案經戊○○訴由高雄市政府警察局新興分局移送臺灣高雄地
    方法院檢察署檢察官偵查起訴。
      理  由
壹、證據能力部分：
    按被告以外之人於審判外之言詞或書面陳述，除法律有規定
    者外，不得作為證據，刑事訴訟法第159 條第1 項定有明文
    。又被告以外之人於審判外之陳述，雖不符前4 條之規定，
    而經當事人於審判程序同意作為證據，法院審酌該言詞陳述
    或書面陳述作成時之情況，認為適當者，亦得為證據。當事
    人、代理人或辯護人於法院調查證據時，知有第159 條第1
    項不得為證據之情形，而未於言詞辯論終結前聲明異議者，
    視為有前項之同意，刑事訴訟法第159 條之5 亦定有明文。
    關於證人即被害人戊○○、證人王紹綱、乙○○、陳德勝、
    鍾憲雄、莊振輝、莊宗榮於警詢筆錄之證據能力，被告甲○○及辯護人均表示對證據能力不爭執等語，審酌前開證據作
    成時之情況均屬正常，且與本案相關之待證事實具有關連性
    ，認適當作為證據，依前開刑事訴訟法第159 條之5 第2 項
    之規定，認上開證據均具有證據能力。
貳、實體部分：
一、訊據被告甲○○固坦承於上揭時、地有持刀械傷害告訴人戊○○身體之事實，惟辯稱：我持刀械毆打告訴人時，該刀上
    仍有刀鞘，嗣刀鞘飛出，告訴人又以手臂抵擋，始砍傷告訴
    人之手臂3 、4 刀，我是有傷害告訴人之意思，但沒有砍告
    訴人之頭部，並沒有要殺他的意思，又乙○○持有改造手槍
    及子彈向戊○○手臂射擊，是在我離開之後，我並不知情，
    事先也不知道他帶有槍枝、子彈等語。惟查：
（一）告訴人戊○○在原審法院指訴稱：「當時有1 個人帶著口
      罩、安全帽，穿夾克沒拉上拉鍊，身上插著武士刀，他要
      我出去，我不出去，他硬拉，雙方拉扯，他看我掙扎，到
      櫃檯時，就亮武士刀砍我左手臂」等語，核與共同被告乙○○於原審法院供稱：「甲○○就從身上拿出武士刀砍他
      （告訴人），我第一眼看他砍戊○○的武士刀沒有刀鞘」
      等語，及證人王紹綱證稱：「（問：你看到告訴人被架出
      時，那隻刀，有無用報紙包著？）我只看到沒有刀鞘的刀
      ，是銀色的刀刃」等語，大致相符，是被告甲○○係持卸
      去刀鞘之刀械，朝告訴人左手臂砍去而砍傷告訴人至為明
      確，被告甲○○辯稱伊係持帶有刀鞘之刀械砍向告訴人，
      惟因刀鞘外飛始砍傷告訴人云云，不足採信。
（二）被害人戊○○於偵查中指訴稱：「有6 、7 個人圍毆我，
      我當時被槍打到右手臂，當時很混亂，拿刀之人砍我：手
      及背部」、「（問：你先中槍，還是先被殺？）幾乎是同
      時的，當時被刀押住，我用手擋，後有人圍毆，此時發現
      已中槍了）」等語，參與證人王紹綱證稱：我看到有拿刀
      、安全帽或空手及「禁止停車」架圍毆戊○○，戊○○趴
      在外面1 部機檯上，乙○○就持槍槍口靠近戊○○右上臂
      開了1 槍，我看其開槍，因當時我站在乙○○旁，我就將
      其槍搶過來等語（見偵查卷第28頁正、背面），復於原審
      審理時結證稱：我當時人在騎樓下檳榔攤，就看到7 、8
      人進入電玩店，告訴人被架著壓在電玩臺上很多人打他，
      有人砍他，只有1 個人拿刀子，其他的人都有打他，刀子
      砍完後，乙○○持槍對準告訴人右上臂擊發1 槍，之後就
      換我與乙○○在搶那支槍，後來槍枝有被我從他手中搶下
      等語（見原審卷第62頁），共同被告乙○○及被告甲○○
      於偵、審中（乙○○於偵查及原審）均分別坦承確有攜帶
      上開槍枝、子彈及刀械攻擊戊○○等情，顯見告訴人戊○○確有於上揭時地遭被告乙○○、甲○○及不詳姓名之成
      年男子約4 人分持改造槍枝、子彈，刀械、安全帽、「禁
      止停車」鐵架或徒手共同毆打等情無訛（證人王紹綱及告
      訴人戊○○均稱當時場面混亂，參與攻擊告訴人之人數，
      有謂約6 、7 人或7 、8 人，茲認定除共同被告乙○○及
      被告甲○○外，尚有其他不詳姓名男子以4 人計）。
（三）證人即共同被告乙○○警詢及偵查中供稱：案發當天凌晨
      零時許，是因到高雄市○○○路47號地下室911 舞廳找甲○○跳舞，在樓上講電話時，與戊○○發生碰撞並口角後
      ，就回家拿犯案所持槍枝及子彈回到911 舞廳，並跟甲○○說剛才就是他（戊○○）罵我，甲○○就戴安全帽進去
      五福二路49號寶貝熊遊藝場叫戊○○出來，戊○○一出五
      福二路49號門口，我就跟戊○○打起來，甲○○就拿武士
      刀砍戊○○後，我就由褲子口袋拿出預藏手槍等情明確。
      共同被告乙○○既係因至上開舞廳找甲○○一起跳舞時，
      與戊○○發生碰撞而口角之後，隨即回家拿取改造之槍枝
      、子彈至現場欲行報復，並與被告甲○○持刀械，共同商
      討教訓戊○○，推由甲○○攜帶刀械進入寶貝熊遊藝場內
      找戊○○出來（寶貝熊遊藝場在五福二路49號亦即911 舞
      廳之樓上），而夥同其他不詳姓名之人加以毆打、砍、擊
      成傷，足見共同被告乙○○回家拿取上開改造手槍及子彈
      後之持有行為，是為傷害戊○○之目的而持有，而被告甲○○及現場其他不詳姓名之人，既知目的是要教訓傷害戊○○，才推由甲○○先持刀械進入遊藝場叫戊○○出來，
      乙○○持槍、彈與其他不詳姓名之人則聚在門口處等候，
      顯然對彼此欲以何種方式或持何種凶器打擊對方，已知之
      甚詳，並有相互利用之意思，以便分工合擊，打鬥時亦均
      可清楚知悉乙○○持有改造手槍及子彈，仍共同合力打擊
      告訴人戊○○，可見彼此間均具有共同持有該改造手槍及
      子彈作為傷害戊○○身體之意思聯絡，縱僅由乙○○分擔
      實際射擊之行為，仍應共負持有之責。又上開改造手槍及
      子彈，經擊發1 顆，打中告訴人右上臂造成戊○○因而受
      有右上臂開放性骨折併異物留滯，有診斷證明書在卷可稽
      ，有殺傷力已灼然明甚，又該手槍及另剩餘2 顆子彈經送
      內政部警政署刑事警察局鑑定結果，認為手槍係仿貝瑞塔
      半自動手槍之改造手槍，亦認具殺傷力，子彈1 顆經試射
      可擊發，具殺傷力，另1 顆無法擊發，認不具殺傷力，有
      該局91年10月8 日刑鑑字第091025043 號鑑定書附卷可按
      。是被告甲○○及乙○○及其他4 名不詳姓名男子共同持
      有上開可發射子彈具有殺傷力之槍枝及子彈之事證堪屬明
      確。
（四）告訴人戊○○因遭被告乙○○、甲○○及其他4 名不詳姓
      名男子共同射擊、砍、打而受有上揭事實所載之傷害等情
      ，已經告訴人指訴綦詳，並有高雄醫學大學附設中和紀念
      醫院91年9 月9 日之急診（91）診字第3957號診斷證明書
      1 紙附卷足參。被告甲○○等應負共同持有可發射子彈具
      有殺傷力之槍枝及共同持有子彈之行為，已如前述；茲應
      審究者即告訴人受傷部分被告甲○○等係殺人未遂或傷害
      犯行。按刑法殺人未遂與傷害之區別，本視加害人有無殺
      意為斷，被害人受傷之程度，被害人受傷處所是否為致命
      部位，及傷痕多寡，輕重如何，固足供認定有無殺意之參
      考，究不能據為區別殺人未遂與傷害之絕對標準，故不能
      僅因被害人受傷之位置係屬人體要害處，即認定加害人自
      始即有殺被害人之犯意，最高法院著有90年度臺上字第18
      97號判決可資參照；是如加害人無殺人之意思，縱加害人
      所持用以攻擊者為足以致人於死之兇器，或被害人受傷部
      位為人體之要害處，仍不能論以殺人刑責。經查：
（１）告訴人戊○○雖指稱被告甲○○有持武士刀砍其頭部等語
      ，惟此業據被告甲○○所否認，另共同被告乙○○於原審
      法院亦供稱：「（被告甲○○）砍陳旭志的左手臂，砍了
      幾下我不清楚，但看到砍了好幾下，我看到砍手，有無砍
      到其他身體地方，我沒看到」等語，尚無法僅以告訴人之
      片面指訴，即認被告甲○○有持武士刀朝告訴人之頭部砍
      殺之事實。
（２）依上開診斷證明書所載，告訴人之頭皮、背部雖受有「裂
      傷」之傷害，惟參諸該診斷證明書就告訴人左前臂顯係遭
      被告甲○○持刀所砍而受之傷害用記載為「割傷」一詞，
      與「裂傷」明顯不同；如以銳利之刀械砍中人體（頭部）
      ，應係造成傷口整齊之「割傷」，而非僅係頭皮之表皮「
      裂傷」；參以告訴人及證人王紹綱均指稱當時尚有多數不
      詳之人分別持安全帽、「禁止停車」鐵架等物朝告訴人毆
      擊，是告訴人頭皮、背部之「裂傷」是否由共犯中之不詳
      之他人所持「禁止停車」鐵架造成，而非以鋒利之刀械揮
      砍所致，有合理之懷疑。
（３）被告甲○○倘真有置告訴人於死之意，則依告訴人指訴及
      證人王紹綱證述被告甲○○持刀喝令告訴人，令其步出遊
      藝場時之情節，被告甲○○當時即可輕易以手持刀械猛力
      揮砍告訴人而達成殺人之目的，然依告訴人之指訴，被告
      甲○○係因告訴人之掙扎不從，始持刀向其揮砍，且在告
      訴人被制伏在櫃檯機上時，已無反抗能力，被告甲○○並
      無繼續朝告訴人身體猛力砍殺，顯見被告甲○○辯稱僅意
      在傷害告訴人而已，應非虛妄。
（４）共同被告乙○○雖有持上開槍、彈朝告訴人射擊之行為，
      然查：證人王紹綱於偵查中證稱：「乙○○就持槍，槍口
      靠近戊○○右上臂開了1 槍」；於原審法院審理時亦證稱
      ：「我看到乙○○持槍對準告訴人右上臂擊發1 槍」。對
      照上開診斷書上告訴人右手臂係受有「右上臂開放性骨折
      併異物留滯」等傷害之事實以觀，足認證人王紹綱之證述
      應可採信；共同被告乙○○係瞄準告訴人右手臂後開槍射
      擊，且僅射擊1 槍，並未針對告訴人足以致死之部位開槍
      ，應認共同被告乙○○於持槍射擊下手時並非意在取告訴
      人之性命；另其他不詳姓名之人僅係分別持安全帽、「禁
      止停車」鐵架等物朝告訴人身體毆擊，其動作亦顯非係取
      人性命之行為，綜上，堪認被告甲○○與乙○○及其他不
      詳姓名成年男子彼此間，主觀上應無殺人之犯意甚明。
（五）又經本院勘驗錄影帶結果：在2 時21分32秒時約有6 人架
      出並圍毆被害人，於2 時21分50秒時除了1 位身穿白衣之
      男子繼續毆打被害人外，其餘參與者全部一哄而散，此有
      本院（見96年5 月14日本院審判筆錄），可見被告甲○○
      亦有一起圍毆被害人，毆傷後就一哄而散，被告甲○○並
      未先離開，因是一起行為，可證被告甲○○當時亦知悉乙○○是用槍射擊被害人手臂，被害人受傷後才一哄而散，
      被告甲○○辯稱：我持刀割傷被害人手臂後，害怕就跑了
      ，不知其後發生之事，不知乙○○帶槍云云，尚非可採。
    綜上所述，本件被告甲○○、乙○○及其他不詳姓名成年男
    子用土造槍毆擊告訴人右上臂成傷部分，應成立傷害罪，事
    證明確，其犯行已堪認定。
二、查被告甲○○行為後，槍砲彈藥刀械管制條例已於民國94年
    1 月26日經總統公布修正，並於同年月28日生效，刪除第10
    條、第11條及第17條，並修正第4 條、第8 條、第16條及第
    20條，其中修正前第11條經刪除後移列至第8 條，而修正前
    第11條第4 項之未經許可，持有可發射子彈具有殺傷力之各
    式槍砲罪，於修正後已移列至第8 條第4 項，且刑度由原來
    之「1 年以上7 年以下有期徒刑、併科新臺幣（下同）700
    萬元以下罰金」，提高為「3 年以上10年以下有期徒刑、併
    科新臺幣700 萬元以下罰金」，是以比較新舊法結果，以舊
    法規定對被告甲○○較為有利，此部分依刑法第2 條第1 項
    但書規定，被告甲○○共同持有土造手槍部分犯行，應適用
    修正前之槍砲彈藥刀械管制條例第11條第4 項規定處斷。被
    告甲○○持有可發射子彈具有殺傷力之改造手槍，此部分係
    犯修正前同條例第11條第4 項之未經許可持有可發射子彈具
    有殺傷力之改造手槍罪；就其持有子彈部分，此部分係犯同
    條例第12條第4 項之未經許可持有子彈罪；被告甲○○傷害
    告訴人，此部分係犯刑法第277 條第1 項之殺害罪，公訴人
    認被告甲○○係犯刑法第271 條第2 項、第1 項之共同殺人
    未遂罪，因共犯乙○○僅係朝告訴人右上臂射擊，並無生命
    危險，尚難認被告甲○○具等殺人犯意，業如上述，爰於不
    妨害起訴基本社會事實同一之範圍內，予以變更此部分起訴
    法條。被告甲○○所犯持有其他槍枝罪及持有子彈罪係一行
    為同時觸犯二罪名，並與傷害罪間有方法結果之牽連關係，
    應依修正前刑法第55條想像競合犯及牽連犯規定，從一重之
    持有其他槍枝罪處斷。又被告甲○○就上開犯行與共同被告
    乙○○及其他4 名不詳姓名成年男子間，有犯意之聯絡及行
    為之分擔，為共同正犯。被告甲○○係於犯罪未被發覺前，
    就其所涉犯之上開犯行，向警察機關自首而接受裁判（雖供
    稱槍枝及子彈係乙○○所持有，伊事前不知情，但就告訴人
    戊○○係遭由乙○○持槍，伊持刀械所共同傷害之犯罪事實
    已供述明確），業據證人即高雄市政府警察局新興分局承辦
    警員丙○○於偵查中證述綦詳，復有被告甲○○、乙○○之
    警詢筆錄可憑，應依修正前刑法第62條前段規定，減輕其刑
    。又被告甲○○及乙○○雖自首本案犯行，但槍枝及子彈係
    於作案時遭證人王紹剛搶下而為警查扣，非被告甲○○等所
    報繳，或供述去向而查獲，不符槍砲彈藥刀械管制條例第18
    條第1 項或第3 項減輕或免除其刑之規定，附此敘明。
三、被告甲○○行為後，刑法、刑法施行法分別已於94年2 月2
    日、95年6 月14日修正公布，並均自95年7 月1 日施行，參
    酌最高法院95年5 月23日刑事庭第8 次會議決議，應依刑法
    第2 條第1 項之規定，為下列新舊法比較：
（一）刑法第55條牽連犯之規定，業於94年1 月7 日修正公布刪
      ，因行為後新法業已刪除牽連犯規定，牽連之數罪，依新
      法規定是數罪併罰，自以舊法規定從一重處斷，比較新、
      舊法結果，仍應適用較有利於被告甲○○之行為時法律即
      舊法論以牽連犯。
（二）新修正之刑法第62條自首之規定，修正為「得」減輕其刑
      ，以修正前自首減輕其刑之規定，對被告較為有利，依刑
      法第2 條第1 項前段從舊從輕之規定，自首應適用有利於
      被告甲○○之修正前之刑法第62條論處。
（三）本件諭知併科罰金新臺幣5 萬元，而罰金易服勞役之折算
      標準，舊法規定是以銀元300 元即新臺幣900 元折算1 日
      ，依新法第42條第3 項規定，是以1000元、2000元、3000
      元折算1 日，比較新、舊法結果，此部分新法較有利於被
      告甲○○。
    以上經綜合比較結果，以舊法牽連犯論處對被告甲○○較為
    有利，依新法對被告甲○○並非有利，應依刑法第2 條第1
    項前段之規定，應全部適用行為時法即修正前之刑法處斷。
三、原審予以論科，固非無見，惟查被告甲○○係與乙○○及其
    他4 名不詳姓名年籍成年男子共犯持有其他槍枝罪、持有子
    彈罪及傷害罪，（持有其他槍枝罪及持有子彈罪為想像競合
    犯，並與傷害罪間有方法結果之牽連關係）已如前述，原判
    決認定被告甲○○僅共犯傷害罪，就持有其他槍枝罪及持有
    子彈罪部分，犯罪不能證明，而不另為無罪之諭知，容有未
    洽，檢察官循告訴人之聲請執此並指摘原審判決量刑不當為
    有理由，應由本院將原判決就被告甲○○部份撤銷改判。爰
    審酌被告甲○○僅因朋友乙○○與告訴人戊○○發生口角，
    即挾怨報復而與乙○○及其他不詳之人共同持槍、械、器物
    傷害告訴人，造成告訴人受有前開傷勢，惡性非輕，惟由其
    犯後主動向警方自首犯罪並坦承部分犯行，足認其尚知悔悟
    ，犯後態度尚佳等一切情狀，爰仍依前審所判量處有期徒刑
    1 年6 月，併科罰金新臺幣5 萬元，並諭知罰金如易服勞役
    以新臺幣9 百元即銀元3 百折算1 日。扣案之改造半自動手
    槍1 枝及子彈1 顆均屬違禁物（另1 顆無法擊發，不具殺傷
    力，非屬違禁物），刀鞘1 把係裝刀械之物，是被告甲○○
    所有且供犯罪所用之物，均依法沒收之。另已擊發之彈殼1
    顆及另1 顆無法擊發之子彈，均非屬刑法第38條第1 項第1
    款所列之物，勿庸沒收；至被告甲○○所有，持以傷害告訴
    人之外型類似武士刀之刀械1 把，既無證據足證係屬違禁物
    ，且並未扣案，被告甲○○辯稱業已丟入愛河中，為免將來
    執行之困難，爰均不為沒收之諭知。
據上論結，應依刑事訴訟法第369 條第1 項前段、第364 條、第
299 條第1 項前段、第300 條、第368 條，修正前槍砲彈藥刀械
管制條例第11條第4 項、第12條第4 項、刑法第11條、第28條、
第277 條第1 項、第55條、第38條第1 項第1 款、第2 款、第2
條第1 項前段、修正前刑法第62條前段，第42條第2 項，修正前
罰金罰鍰提高標準條例第1 條前段、第2 條，現行法規所定貨幣
單位折算新臺幣標準第2 條，判決如主文。
本案經檢察官林應華到庭執行職務。
中　　華　　民　　國　　96　　年　　6 　　月　　11　　日
            刑事第六庭  審判長法  官  王憲義
                              法  官  李璧君
                              法  官  張盛喜
以上正本證明與原本無異。
如不服本判決應於收受本判決後10日內向本院提出上訴書狀，其
未敘述上訴理由者，並得於提起上訴後10日內向本院補提理由書
狀（均須按他造當事人之人數附繕本）「切勿逕送上級法院」。
中　　華　　民　　國　　96　　年　　6 　　月　　11　　日
                              書記官  林明威
附錄本件判決論罪科刑法條：
修正前槍砲彈藥刀械管制條例第11條第4 項、第12條第4 項，刑
法第277 條第1 項：
槍砲彈藥刀械管制條例第11條第4 項
未經許可，持有、寄藏或意圖販賣而陳列第1 項所列槍砲者，處
1 年以上7 年以下有期徒刑，併科新臺幣700 萬元以下罰金。
砲彈藥刀械管制條例第12條第4 項
未經許可，無故持有、寄藏或意圖販賣而陳列子彈者，處5 年以
下有期徒刑，併科新臺幣300 萬元以下罰金。
刑法第277 條第1 項：
傷害人之身體或健康者，處3 年以下有期徒刑、拘役或1 千元以
下罰金。
